【裁判字號】    89,易,305
【裁判日期】    890525
【裁判案由】    毒品危害防制條例
【裁判全文】
臺灣嘉義地方法院刑事判決                          八十九年度易字第三五號
    公  訴  人  臺灣嘉義地方法院檢察署檢察官
    被      告  甲○○
右列被告因違反毒品危害防制條例案件，經檢察官聲請以簡易判決處刑（八十九年度
毒偵字第三九三號）及移送併辦（八十九年度毒偵字第五五三號），本院認有刑事訴
訟法第四百五十一條之一第四項但書情形，改適用通常程序審理，本院判決如左：
    主  文
甲○○連續施用第二級毒品，累犯，處有期徒刑陸月，如易科罰金，以佰元折算壹
日。
扣案之第二級毒品安非他命壹包（毛重零點伍公克）沒收銷燬之。
    事  實
一、甲○○於民國八十二年間因違反麻醉藥品管理條例案件，經本院判處有期徒刑二
    年八月確定，並於八十七年一月二十八日執行完畢。又因施用毒品案件，經本院
    裁定送觀察、勒戒後，因認有繼續施用之傾向，復經本院以八十七年度毒聲字第
    三五三號裁定令入戒治處所施以強制戒治一年，嗣強制戒治滿三月後，因認無繼
    續戒治之必要，本院另以八十八年度毒聲字第五四○號裁定停止戒治交付保護管
    束，於八十八年十月四日期滿，並經臺灣嘉義地方法院檢察署檢察官以八十八年
    度戒偵字第一三號為不起訴處分確定。詎仍不知悔改，復基於概括之犯意，先於
    八十九年一月二十一日上午十一時回溯九十六小時內之某不詳時間，在嘉義縣新
    港鄉中洋村後厝仔十一號住處，施用不詳數量之第二級毒品安非他命一次，於八
    十九年一月二十一日上午十一時許，經警採尿送驗而查獲；又自同年三月三日起
    ，至同年三月四日上午十時許止，先後在嘉義縣新港鄉大潭村田邊，施用不詳數
    量第二級毒品安非他命數次；迨於同年三月九日晚上十時四十分許，在嘉義縣新
    港鄉大潭村大潭十四之五號前為警查獲，並扣得第二級毒品安非他命一包（毛重
    零點五公克）。
二、案經嘉義縣警察局民雄分局報請臺灣嘉義地方法院檢察署檢察官偵查聲請以簡易
    判決處刑及移送併辦，本院改適用通常程序審判。
    理  由
一、訊據被告甲○○對於右揭事實坦承不諱（見本院卷第二十三頁），且被告之尿液
    前後經採集送驗，均呈安非他命陽性反應結果，有長榮管理學院及嘉義縣衛生局
    分別出具之尿液檢驗報告各一份附於本院卷（第二十七、三十五頁）可稽，並有
    扣案之第二級毒品安非他命一包（毛重零點五公克）可資佐證。又被告曾因施用
    毒品案件，經本院裁定送觀察、勒戒後，因認有繼續施用之傾向，復經本院以八
    十七年度毒聲字第三五三號裁定令入戒治處所施以強制戒治一年，嗣強制戒治滿
    三月後，因認無繼續戒治之必要，本院另以八十八年度毒聲字第五四○號裁定停
    止戒治交付保護管束，於八十八年十月四日期滿，並經臺灣嘉義地方法院檢察署
    檢察官以八十八年度戒偵字第一三號為不起訴處分確定，均有前開裁定、不起訴
    處分書附於本院卷（第三十三、三十四、三十七頁）足查，是被告於強制戒治付
    保護管束期滿後再行施用毒品之事證明確，其犯行堪以認定。
二、按安非他命係毒品危害防制條例第二條第一項第二款所定之第二級毒品。被告前
    因施用毒品案件，經本院裁定令入戒治處所施以強制戒治處分，並於停止戒治付
    保護管束期滿後，復再犯本件施用第二級毒品之犯行，核其所為，係犯毒品危害
    防制條例第十條第二項之施用第二級毒品罪。其自八十九年三月三日起至同年三
    月四日上午十時止施用第二級毒品安非他命部分，雖未經公訴人起訴，惟與起訴
    有罪部有連續犯之裁判上一罪關係，為起訴效力所及，本院自得一併加以審判。
    其施用第二級毒品前後持有第二級毒品之低度行為，應為施用第二級毒品之高度
    行為所吸收，不另論罪。又被告先後施用第二級毒品之犯行，時間緊接，方法雷
    同，所犯係構成要件相同之罪名，顯係基於概括犯意為之，應依刑法第五十六條
    連續犯規定論以一罪，並加重其刑。查被告前於八十二年間因違反麻醉藥品管理
    條例案件，經本院判處有期徒刑二年八月確定，並於八十七年一月二十八日執行
    完畢，業據其於本院審理時供陳在卷（見本院卷第二十二頁反面），並有臺灣嘉
    義地方法院檢察署刑案資料查詢紀錄表一份附於偵查卷（第二頁）、臺灣高等法
    院被告全國前案紀錄表一份附於本院卷（第三頁）可按，其於有徒刑執行完畢內
    五年內再犯本件有期徒刑以上之罪，為累犯，應依刑法第四十七條規定加重其刑
    。爰審酌被告前曾施用毒品，經強制戒治，獲邀寬典予不起訴處分後，猶不思悔
    改，再度施用毒品，顯乏禁絕毒害之決心，及犯罪之動機、目的，及坦認犯罪、
    態度良好等一切情狀，量處如主文所示之刑，並諭知易科罰金之標準，以示懲儆
    。扣案之安非他命一包（毛重零點五公克）係毒品危害防制條例第二條第一項第
    二款所定之第二級毒品，應依毒品危害防制條例第十八條第一項前段規定宣告沒
    收銷燬之。
據上論斷，應依刑事訴訟法第二百九十九條第一項前段，毒品危害防制條例第十條第
二項、第十八條第一項前段，刑法第十一條前段、第五十六條、第四十七條、第四十
一條，罰金罰鍰提高標準條例第二條，判決如主文。
本案經檢察官林世芬到庭執行職務。
中      華      民      國  八十九    年      五      月    二十五    日
                                      臺灣嘉義地方法院刑事第一庭
                                          審判長  法  官  陳  清  溪
                                                  法  官  林  坤  志
                                                  法  官  張  道  周
右正本證明與原本無異。
如不服本判決，應於判決送達後十日內向本院提出上訴狀( 應附繕本 )。
中      華      民      國    八十九    年      五      月    二十五    日
                                                  書記官  鄭  昭  亮
附錄本案論罪法條：
毒品危害防制條例第十條第二項
施用第二級毒品者，處三年以下有期徒刑。


司法院資訊處製作；財團法人民間司法改革基金會備份。
